---
title: "PC-1"
format: html
editor: visual
---

## Mi Primer documento en Quarto

En este documento el grupo conformado por:

-   Danuska Yamile Ascarza Aiquipa

-   Samira Nelida Arango Coronado

-   Aybar Valle Salvador Jesus

-   Sánchez Gutiérrez Aracely Nathaly

Realizaremos el trabajo asignado por el doctor Segundo Vicente Castro Lopez

## Instalación de paquetes y funciones del R:

1.- **filter()** del paquete **dplyr**

esta función sirve para filtrar filas que cumplan una condición, primero instalaremos el paquete donde se encuentra esta función en este caso el paquete **dplyr**

```{r}
#instalaremos y activaremos el paquete 
install.packages("dplyr")
library(dplyr)
```

aplicaremos la función **filter()** que instalamos del paquete **dplyr**

```{r}
# Creamos un data frame
personas <- data.frame(
  nombre = c("Roxwell", "Luis", "María","Juana","Danuska","Dannely","Sheyla"),
  edad = c(20, 19, 19, 18, 22, 28, 30 )
)

# Filtramos las personas mayores de 20 años
mayores <- filter(personas, edad >= 20)
print(mayores)

```

2.- **ggplot()** del paquete **ggplot2**

esta función sirve para hacer gráficos personalizados, primero instalaremos el paquete **ggplot2** para poder usar la función **ggplot()**

```{r}
install.packages("ggplot2")
library(ggplot2)

```

ahora usaremos la función **ggplot()** con el siguiente ejemplo:

```{r}
# Creamos datos simples
ventas <- data.frame(
  producto = c("Cartucheras", "Lapiz", "Libros"),
  cantidad = c(10, 15, 7)
)

# Hacemos un gráfico de barras
ggplot(ventas, aes(x = producto, y = cantidad)) +
  geom_bar(stat = "identity")


```

3.- **fct_reorder()** del paquete **forcats**

La función **fct_reorder()** sirve para ordenar categorías según otra variable (ventas, edad, etc), para poder usarlo primero instalaremos el paquete **forcats**:

```{r}
# Instalamos y activamos el paquete
install.packages("forcats")
library(forcats)
library(ggplot2)  # También usamos ggplot2 para graficar
```

Ahora realizaremos la función usando una data de ejemplo:

```{r}
# Creamos un data frame de ejemplo
datos <- data.frame(
  producto = c("Jabones", "Toallas", "Detergente"),
  ventas = c(30, 10, 20)
)
# Usamos fct_reorder para ordenar los productos por ventas
datos$producto <- fct_reorder(datos$producto, datos$ventas)

# Graficamos para ver el orden
ggplot(datos, aes(x = producto, y = ventas)) +
  geom_bar(stat = "identity") +
  labs(title = "Ventas ordenadas por cantidad")
```
